臺灣花蓮地方法院刑事裁定
110年度訴字第158號
公  訴  人  臺灣花蓮地方檢察署檢察官
被      告  許智超



選任辯護人  俞建界律師（法扶律師）
上列被告因違反槍砲彈藥刀械管制條例等案件，經檢察官提起公
訴（110年度偵字第3289號、第4084號），本院裁定如下：
    主  文
許智超自民國一一一年四月十日起延長羈押貳月，並禁止接見、
通信，惟不禁止閱讀報紙、電視、廣播、收受物件。
    理  由
一、按被告經法官訊問後，認為犯罪嫌疑重大，有事實足認為有
    湮滅、偽造、變造證據或勾串共犯或證人之虞、所犯為死刑
    、無期徒刑或最輕本刑為5年以上有期徒刑之罪，有相當理
    由認為有逃亡、湮滅、偽造、變造證據或勾串共犯或證人之
    虞及有事實足認為有反覆實施同一刑法第304條強制罪、第3
    05條恐嚇危害安全罪犯罪之虞，非予羈押，顯難進行追訴、
    審判或執行，而有羈押之必要者，得羈押之，刑事訴訟法第
    101條第1項第2款、第3款、第101條之1第1項第4款分別定有
    明文。又羈押被告，審判中不得逾3月，但有繼續羈押之必
    要者，得於期間未滿前，經法院依第101條或第101條之1之
    規定訊問被告後，以裁定延長之；審判中之延長羈押，每次
    不得逾2月，如所犯最重本刑為死刑、無期徒刑或逾有期徒
    刑10年者，第一審、第二審以6次為限，第三審以1次為限，
    刑事訴訟法第108條第1項前段、第5項、刑事妥速審判法第5
    條第2項亦分別明定。又刑事訴訟法第101條之1所定之預防
    性羈押，係因考慮該條所列各款犯罪，一般而言，對於他人
    生命、身體、財產有重大之侵害，對社會治安破壞甚鉅，而
    其犯罪性質，從實證之經驗而言，犯罪行為人大多有一而再
    、再而三反覆為之的傾向，故為避免此種犯罪型態之犯罪行
    為人，在同一社會環境條件下，再次興起犯罪之意念而再為
    同一之犯罪，因此透過拘束其身體自由之方式，避免其再犯
    ，是法院依該條規定決定是否應予羈押時，並不須有積極證
    據，足認其確實準備或預備再為同一之犯罪，亦不以被告有
    同一犯罪之前科紀錄為必要，而僅須由其犯罪之歷程觀察，
    其於某種條件下已經多次犯下該條所列之罪行，而該某種條
    件，現在正存在於被告本身或其前犯罪之外在條件並未有明
    顯之改善，而可使人相信在此等環境下，被告有可能再為同
    一犯罪之危險，即可認定有反覆實施該條犯罪之虞（最高法
    院110年度台抗字第642號裁定意旨參照）。
二、經查：
　㈠被告許智超因違反槍砲彈藥刀械管制條例等案件，經臺灣花
    蓮地方檢察署檢察官提起公訴，本院於民國110年9月10日訊
    問後，認被告涉犯槍砲彈藥刀械管制條例第7條第4項、同條
    例第7條第6項、第1項、同條例第12條第4項、同條例第12條
    第5項、第1項、刑法第304條第1項、同法第305條等罪犯罪
    嫌疑重大，其中所犯槍砲彈藥刀械管制條例第7條第4項、同
    條例第7條第6項、第1項之罪，為最輕本刑7年有期徒刑以上
    之重罪，有勾串證人、共犯之虞，並有相當理由足認其有逃
    亡之虞，及反覆實施同一恐嚇犯罪之虞，認有羈押必要，而
    自110年9月10日起羈押並禁止接見通信，惟不禁止閱讀報紙
    、聽廣播、看電視及收受物件，並分別於110年12月10日、1
    11年2月10日延長羈押在案。
　㈡因前開第2次羈押期間即於111年4月9日屆滿，本院依刑事訴
    訟法第101條之規定，於訊問程序中訊問被告許智超後，其
    仍否認起訴書犯罪事實欄一、二、三等犯行，惟其就被訴犯
    罪事實欄一、三部分，前據其坦承不諱，且有共同被告之證
    述、相關告訴人、被害人之指述及相關證人之證述、監視器
    錄影照片、道路監視器或行車紀錄器畫面照片、行車紀錄器
    影像畫面、車牌辨識行車軌跡比對結果等相關資料在卷可佐
    ，仍足認被告涉犯上開罪名犯罪嫌疑重大。
  ㈢辯護人於本院訊問時固稱被告許智超無串證、再犯同一犯罪
    之虞。然查，被告許智超本案所涉為最輕本刑7年以上有期
    徒刑之重罪，良以重罪常伴有逃亡、滅證之高度可能，係趨
    吉避凶、脫免刑責、不甘受罰之基本人性，倘一般正常之人
    ，依其合理判斷，即可認為該犯重罪嫌疑重大之人具有逃亡
    或滅證之相當或然率存在，參以被告許智超109年間曾遭臺
    灣新北地方檢察署通緝在案，有臺灣高等法院被告前案紀錄
    表在卷可查，已可見其非無逃避執行程序之舉，佐以先前被
    告許智超因妨害公務案件，亦有妨害公務、損壞公務員職務
    上掌管之物品等犯行，經臺灣新北地方法院（下稱新北地院
    ）以110年度訴字第385號判決科刑，亦有前開被告前案紀錄
    表、新北地院110年度訴字第385號判決在卷可查，可見被告
    許智超對於法律尊重意識較低，法治觀念淡薄，是其逃匿以
    規避刑事審判及執行之可能性亦屬偏高，據上，已有相當理
    由可認被告有逃亡或滅證之虞，且被告許智超就所涉情節與
    共同被告、證人證述歧異，目前雖已就部分證人實行交互詰
    問，然本院尚仍須就證人即共同被告及其餘證人就本案之所
    為證述、待證事項，於審判程序中交互詰問，加以釐清，仍
    有事實足認有與共犯或證人勾串之虞；又被告許智超另案涉
    犯強盜案件，經臺灣臺北地方檢察署提起公訴，業經本院調
    取臺灣臺北地方法院（下稱臺北地院）110年度訴字第906號
    卷宗屬實，且被告上開妨害公務案件，曾對執行職務之公務
    員實施強暴脅迫行為等情，亦有前開判決可引，是本案涉犯
    刑法第304條、第305條罪嫌，參以上開案件與本案時間相近
    ，衡諸臺北地院、新北地院兩案所犯罪質、罪數，臺北地院
    繫屬案件部分，與本案時間僅相距約12日，足認被告有反覆
    實施同一刑法第304條強制罪、第305條恐嚇罪等犯罪之虞。
    以故，原羈押之原因及必要性，依然存在。
　㈣審酌被告於本案犯罪中之分工及參與程度，暨其在本案犯行
    所呈現之罪質，及對法尊重之態度及意識，佐以被告上揭犯
    行對於人身安全危害甚大，對不特定多數人之生命、身體及
    財產之抽象危險非輕，權衡國家司法權之正當行使、上開公
    共利益之維護及被告人身自由及防禦權受限制之程度，暨斟
    酌訴訟進行程度及其他一切情事。本院綜合上情，參以被告
    、辯護人於本院訊問程序時所表示之意見，依比例原則加以
    考量，認為若命被告具保，或採其他責付、限制住居、定期
    報到或者數位科技設備追蹤等侵害較小之非人身自由拘束替
    代手段，尚不足以確保後續審判、執行程序之順利進行，或
    透過上開替代手段降低其再犯風險，因認對被告續行羈押尚
    屬適當，仍有延長羈押之必要，爰裁定被告之羈押期間應自
    111年4月10日起延長2月，並繼續禁止其對外接見、通信，
    惟不禁止閱讀報紙、電視、廣播、收受物件。
據上論斷，應依刑事訴訟法第108條第1項、第5項，刑事妥速審
判法第5條第2項，裁定如主文。
中　　華　　民　　國　　111 　年　　3 　　月　　29　　日
　　　　　　　　　刑事第三庭　  審判長法　官  黃柏憲
　　　　　　　　　　　　　　　　      法　官  邱佳玄
　　　　　　　　　　　　　　　　      法  官  林育賢
上列正本證明與原本無異。
如對本裁定不服，應於送達後5日內，向本院提出抗告狀（應抄
附繕本）。因疫情而遲誤不變期間，得向法院聲請回復原狀。
中　　華　　民　　國　　111 　年　　3 　　月　　29　　日
                                      書記官  鄭慧婷